【裁判字號】    98,易,518
【裁判日期】    980618
【裁判案由】    詐欺
【裁判全文】
臺灣臺南地方法院刑事判決               98年度易字第518號
公  訴  人  臺灣臺南地方法院檢察署檢察官
被      告  己○○
上列被告因詐欺案件，經檢察官提起公訴（98年度偵字第1001號
）及移送併辦（98年度偵字第3895號），本院判決如下：
    主  文
己○○幫助共同意圖為自己不法之所有，以詐術使人將本人之物
交付，處有期徒刑肆月，如易科罰金，以新臺幣壹仟元折算壹日
。
    事  實
一、己○○明知一般人不利用自己之金融機構帳戶，反設法取得
    他人金融機構帳戶之行徑，常係為遂行財產犯罪之需要，以
    便利贓款取得及使相關犯行不易遭人追查之目的，而可預見
    提供自己於金融機構帳戶之存摺及提款密碼供他人使用，他
    人有將之用於財產犯罪之可能，竟仍基於幫助他人犯罪之不
    確定故意，於97年10月30日前之某日，在不詳地點，將其於
    如附表一所示之台北富邦銀行股份有限公司安平分行（下稱
    富邦銀行）及京城商業銀行新興分行（下稱京城銀行）之存
    摺、提款卡及提款密碼交付與真實姓名、年籍均不詳之詐騙
    集團成員使用，以此方法幫助他人從事犯罪。嗣該不詳姓名
    、年籍人士與所屬詐騙集團取得上開帳戶資料後，即共同意
    圖為自己不法之所有，而基於詐取他人財物之犯意聯絡，由
    不詳姓名、年籍之詐騙集團成員先後於：
(1)、97年10月30日晚上撥打電話予甲○○，佯稱甲○○日前於網
    路購物時付款方式有誤，需依指示操作提款機，以取消分期
    付款之設定，使甲○○陷於錯誤，遂於同晚8時30分許至嘉
    義梅山郵局操作提款機，將新臺幣（下同）29,999元匯至己○○申辦之台北富邦銀行帳戶內。
(2)、97年10月30日撥打電話予丙○○，佯稱其先前於網路購物時
    付款方式有誤，需依指示操作提款機，以取消分期付款之設
    定，使丙○○陷於錯誤，遂於同晚6時57分許、7時39分許，
    接續在高雄縣旗山鎮○○路彰化銀行ATM轉帳總計35,372元
    至己○○上開京城銀行帳戶內。
(3)、97年10月30日撥打電話予戊○○，佯稱其日前於網路購物時
    付款方式有誤，需依指示操作提款機，以取消多期付款之設
    定，使戊○○陷於錯誤，遂於同晚7時02分許，在台中縣大
    安鄉大安郵局ATM轉帳29,988元至己○○上開京城銀行帳戶
    內。
(4)、97年10月30日撥打電話予丁○○，佯稱其先前於網路購物時
    付款方式有誤，需依指示操作提款機，以取消分期付款之設
    定，使丁○○陷於錯誤，遂於同晚8時43分許，在桃園縣八
    德市○○路明新科技大學之ATM轉帳總計7,899元至己○○上
    開京城銀行帳戶內。
(5)、97年10月30日撥打電話予庚○○，佯稱欲介紹女子援交，需
    依指示操作提款機，以確認身分，使庚○○陷於錯誤，遂於
    同晚9時40分許，在台南市○○路台北富邦銀行之ATM轉帳總
    計3,000元至己○○上開富邦銀行帳戶內。
    （以上匯款之時間、地點、金額、匯款進出之帳號均另如附
    表二所示）嗣因甲○○等人發覺有異報警處理，始循線查悉
    上情。
二、案經臺南市警察局第二、第六分局報告臺灣臺南地方法院檢
    察署檢察官偵查起訴及移送併辦。
    理  由
一、本件以下所引用之供述或非供述證據，檢察官及被告於本案
    言詞辯論終結前，均未爭執其證據能力，本院審酌前開證據
    之作成或取得之狀況，並無非法或不當取證之情事，且亦無
    顯不可信之情況，無證據力明顯過低之情形，復經本院於審
    判期日就上開證據依法進行調查、辯論，依刑事訴訟法第
    159條之5規定，均具有證據能力，合先敘明。
二、訊據被告固坦承如附表一所示之銀行帳號均為其所申請設立
    ，惟矢口否認有何幫助詐欺取財之犯行，先於本院行準備程
    序時辯稱：「並未提供帳戶予他人，帳戶係遭竊。總計掉了
    兩本帳戶，另外一本剛好沒有被拿去使用，我的印章還在機
    車最底層，提款卡及存摺是台北富邦銀行及京華銀行的，密
    碼是用我的出生年月日，我的證照也掉了，健保卡也掉了。
    我的健保費有欠費6000多元，所以健保局不讓我補發健保卡
    。我的台北富邦銀行帳戶是之前工作開戶的，之前是在臺南
    市的日光冷凍公司上班，日光公司最後一次匯薪資到我的帳
    戶應該是在96年3月，之後我就沒做了。當天是我為了把帳
    戶繳活才帶在身邊，因為我已經很久沒使用了。我發現帳戶
    不見後，大概隔兩天後才去掛失，我想說帳戶裡面只有10幾
    元，應該不會怎樣，沒想到隔兩個禮拜後就接到警察通知了
    。之後我從事業務工作，要辦信用卡，帳戶裡面金額必須要
    有流動，銀行的人告訴我帳戶金額必須要有流動才可以，我
    也有把存摺影本、身分證影本寄給要幫我辦信用卡的人。因
    為帳戶裡面沒有錢，我想說應該沒關係。我的台北富邦銀行
    帳戶存摺是當天帶出去，晚上八、九點發現失竊，我回家時
    還沒發現，是第二天早上上班時打開車箱才發現有東西失竊
    。當時我在這附近的成衣公司上班，成衣公司都是用現金發
    薪水，我是去年的八月中去上班的。我還有其他的銀行帳戶
    ，都是工作用的，但是裡面都沒有存款，都不到100元。當
    時我是要辦台北富邦銀行的信用卡，還有荷蘭銀行的信用卡
    ，因為我那時常常要加油，身上現金沒這麼多，所以才想要
    辦信用卡。因為我之前有強制被停卡，所以我才在網路上搜
    尋辦理信用卡的資訊，當時在網路上跟我接洽的人的資料，
    我必須回去查查看才知道。我之前去辦都沒有消息，他們都
    說審核不通過，所以我才想透過網路辦理信用卡，因為他們
    說他們跟銀行有配合，但是聯絡電話因為時間已經久了，也
    找不到了。當天我是要去存錢，但是提款卡密碼我忘記了，
    才想說把提款卡帶去銀行順便問銀行的人，之前密碼我忘記
    了，銀行行員告訴我可以去更改密碼，我就到銀行外面提款
    機把密碼更改成我的生日，因為銀行那邊已經有連線作業，
    我不用輸入舊的密碼，只要直接更改新密碼即可。」；另於
    本院審理時辯稱：「否認犯罪，我沒有販賣，也沒有提供帳
    戶給別人。我當時有工作，為何要賣帳戶給別人。當時銀行
    的人跟我說變更新的密碼不用輸入舊的密碼，另外我有積欠
    健保費，所以沒辦法補發。富邦銀行帳戶是之前工作用的，
    裡面沒什麼錢，我之後的工作都領現金。我是在早上把存摺
    帶出去工作，下午下班去打電動，我是打完電動出來發現機
    車有被撬開，回到家才發現存摺遺失，詳細的日期我也不太
    記得，一直到收到警察通知才知道被盜用。當天帶著存摺是
    因為要把帳戶開通，我在前一天先拿提款卡去提款機使用發
    現不能使用，第二天早上十點多我就帶著提款卡、存摺、印
    章去安平富邦銀行，問銀行人員為什麼卡片不能使用，銀行
    說因為我太久沒有使用，他說要把帳戶繳活，辦完之後我就
    把存摺、印章、提款卡放在機車置物箱我就去工作了，應該
    是在晚上就失竊了。我在前一天試提款卡是因為我隔天要領
    錢了，我要把錢存到帳戶裡，所以才去試，因為我不知道我
    的提款卡可不可以用，我今天有把我上班的公司的名片帶來
    （多樣伊樣服飾）。這家公司大概在月中或月初領薪水，我
    這次去試提款卡是因為月初快要領薪水，我要用提款機把領
    到的現金存入提款卡裡面，所以要去試試看提款卡可不可以
    用。」等語云云。
三、經查：
(一)、上開涉案二個帳戶係被告於附表一所示之時間所親自所申請
    設立，而被害人即證人分別於附表二所示之時間接獲詐騙集
    團內不詳姓名、年籍人士撥打之電話，在電話中分別訛稱渠
    等網路購物付款有誤或網路援交需匯款確認身份等，要求渠
    等將帳戶內之款項轉匯至指定帳戶調查云云，致證人甲○○
    、丙○○、戊○○、丁○○、庚○○均陷於錯誤，而各依該
    詐騙集團成員之指示，分別於附表二所示之時間、地點以AT
    M轉帳之方式，轉帳如附表二所示之金額，業據證人甲○○
    、丙○○、戊○○、丁○○、庚○○於警詢或偵查中分別指
    述綦詳，並有被告己○○台北富邦商業銀行股份有限公司安
    平分行97年12月5日（九十七）北富銀安平字第0193號函及
    函附之開戶資料、歷史交易明細表（台南市警察局第二分局
    警卷第7-13頁）；被告己○○之京城商業銀行開戶資料及客
    戶存提記錄單（台南市警察局第六分局警卷第26-27頁）；
    被害人甲○○匯款之郵政自動櫃員機交易明細表（台南市警
    察局第二分局警卷第5-6頁）；被害人丙○○之彰化銀行自
    動櫃員機交易明細表（台南市警察局第六分局警卷第22頁）
    ；被害人戊○○之中華郵政公司自動櫃員機儲戶交易明細表
    （台南市警察局第六分局警卷第23頁）；被害人丁○○之中
    華郵政公司自動櫃員機儲戶交易明細表（台南市警察局第六
    分局警卷第24頁）；被害人庚○○之台北富邦銀行自動櫃員
    機交易明細表（台南市警察局第六分局警卷第25頁），是上
    開帳戶為被告所開設，嗣遭不詳詐騙集團成員持以遂行電話
    詐騙被害人使之交付財物犯行等事實，應堪認定。
(二)、被告於前開準備程序時辯稱，附表一所示之存摺及提款卡連
    同健保卡，均置於機車置物箱內而一同遭竊云云，惟查前述
    被害人等遭詐騙而匯款至被告如附表二所示之帳戶之時間均
    在97年10月30日，且在同一日即遭提領一空，有如前述被害
    人等之證詞及被告帳戶歷史交易明細及存提記錄單在卷可稽
    ，基此，足認詐騙集團在97年10月30日即已取得被告之存摺
    及提款卡，被告於警詢中辯稱在97年11月中旬遺失上開物品
    ，已有不實。再者果依被告所述，被告之存摺、提款卡及健
    保卡係在同一時間遺失，依理被告之健保卡亦應在10月30日
    前已遺失，然被告卻在97年11月仍有一次持健保卡就醫之紀
    錄，此有中央健康保險局南區分局98年5月26日健保南承二
    字第0985013286號函（本院卷第20頁）在卷可稽，故被告上
    開所辯提款卡與健保卡均一同遺失，亦不足採信。另參諸被
    告在偵查中再辯稱其後有向健保局申請補發健保卡，嗣經檢
    察官向該局函查，亦發現被告並未換發健保卡，所言要屬子
    虛，此有中央健康保險局南區分局98年2月20日健保南承三
    字第0985003848號函（98核交303號卷第16頁）在卷可考，
    由此亦可見被告於本院行準備程序時，經本院告知上開偵查
    中健保局回函內容後，隨即改稱因積欠健保費，故未獲健保
    局同意補發新卡云云，而企圖彌縫之故。另被告向富邦銀行
    申請所得之提款卡，除於95年9月19日申請開戶同日於該行
    提款機變更密碼，復於96年1月5日辦理掛失並補發新卡再同
    時變更密碼外，於97年10月或11月中旬並無其餘變更密碼之
    紀錄，況且富邦銀行客戶之金融卡晶片密碼變更，皆於提款
    機操作，客戶必需先輸入舊密碼，選擇密碼變更後，再輸入
    欲變更之密碼，此一事實已據富邦銀行於98年6月1日以（九
    十八）北富銀安平字第0126號函（本院卷第22頁）函復本院
    在卷，故被告於本院行準備程序時辯稱：當日是要去存錢，
    但是提款卡密碼我忘記了，才想說把提款卡帶去銀行順便問
    銀行的人，之前密碼我忘記了，銀行行員告訴我可以去更改
    密碼，我就到銀行外面提款機把密碼更改成我的生日，因為
    銀行那邊已經有連線作業，我不用輸入舊的密碼，只要直接
    更改新密碼即可云云，並不相符。綜上所查結果均與被告所
    辯迥異，益見被告所辯，俱在隱瞞事實，而不可採。
(三)、另被告辯稱其當日之所以將附表一所示之存摺及提款卡置放
    於機車置物箱內而遭竊，係為辦理信用卡需用及而攜出，然
    因該帳戶均因久未往來，而需先行繳活云云。惟查姑且不論
    ，現今金融機構已鮮少申請信用卡需攜帶存摺及提款卡之情
    形，被告如此舉止已令人生疑，更何況倘如被告前開所言，
    其當日係同時攜帶三家銀行存摺及提款卡外出，係為製造存
    款往來之表象，則其攜帶一家銀行之存摺及提款卡辦理即為
    已足，實無任何理由攜帶三家存摺及提款卡外出，而徒增遭
    竊、遺失等風險之理。再查被告富邦銀行之帳戶往來，被告
    於96年6月21日帳戶內僅餘80元，此外即一直無存提款紀錄
    ，直至97年10月30日，首先由該帳戶內提出27元後，接著即
    是被害人匯入遭詐欺款項29999元，另被告京城銀行帳戶亦
    類此情形，於97年9月27日帳戶內僅餘29元，嗣至97年10 月
    30日即見由被害人丙○○、戊○○、丁○○等人匯入遭詐欺
    之款項，在在均未見被告存入款項製造存提款往來等所謂繳
    活之情形，據此足認被告所謂為將帳戶繳活並將存摺及提款
    卡攜出置入機車置物箱內之言，並不可信。
(四)、再查就詐騙集團而言，渠等既知利用他人之帳戶掩飾犯罪所
    得，應非愚昧之人，當知一般人於帳戶存摺、印章等物遭竊
    或遺失後，多會立即報警或向金融機構辦理掛失止付，如仍
    以該帳戶作為犯罪工具，則渠等向他人詐騙匯款入該帳戶後
    ，極有可能因帳戶所有人掛失止付遭凍結而無法提領，或於
    提領時遭銀行人員發覺，而增高渠等犯罪遭查獲之可能，更
    無法得償渠等犯罪之目的；是該等犯罪集團若非確信該帳戶
    所有人不會報警處理或掛失止付，以確定渠等能自由使用該
    等帳戶提款、轉帳，當不至於以該帳戶從事犯罪。本件被害
    人甲○○等人遭詐騙而各自匯款如附表二所示之金額，嗣遭
    提領完畢，益見該詐騙集團成員於向上開被害人等詐欺時，
    應有把握上開帳戶所有人不致掛失止付，而此等確信，在該
    帳戶係拾得或竊取之情況下，實無可能發生。依此，惟有被
    告上開帳戶之存摺及提款卡密碼等物，係被告提供予該詐騙
    集團成員用以詐騙上開被害人，始能合理解釋本案被害人遭
    詐騙後被告上開帳戶內款項遭提領之情形；是本件被告確有
    提供上開帳戶之存摺、提款卡及提款密碼等物予詐騙集團使
    用乙節，應堪認定。
(五)、末按各類利用行動電話、市內電話或電腦網路進行詐騙，並
    收購人頭帳戶作為工具以利行騙，而規避執法人員之查緝，
    並掩飾、確保因自己犯罪所得財物之事例，在平面、電子媒
    體經常報導，且經警察、金融、稅務單位在各公共場所張貼
    防騙文宣宣導周知，是上情應已為社會大眾所共知。另金融
    機構存款帳戶，攸關存戶個人財產權益之保障，專屬性甚高
    ，衡諸常理，若非與存戶本人有密切關係，絕無可能隨意提
    供個人帳戶供他人使用，況於金融機構申請開設存款帳戶並
    無任何特殊之資格限制，一般民眾皆可利用存入最低開戶金
    額之方式，任意在金融機構申請開設存款帳戶，作為提、存
    款之用，甚且可於不同之金融機構申請多數之存款帳戶使用
    ，實無向不特定人購買帳戶必要；基此，苟見他人不以自己
    名義申辦帳戶，反而徵求不特定人之金融機構帳戶使用，衡
    情當知渠等取得之帳戶資料，應有隱瞞資金之存提過程，及
    避免行為人身分曝光之用意，而通常均被利用於從事與財產
    有關之犯罪，以供掩飾不法犯行，避免犯罪行為人曝光，並
    利於逃避執法人員查緝等情，亦均為週知之事實。而本件被
    告提供上開帳戶資料與他人時，已係成年人，其心智自已成
    熟，具一般智識程度及相當之社會經驗，對於上開各情，自
    有認識，其竟仍將上開帳戶之存摺、提款卡及提款密碼等物
    提供與不詳人士使用，主觀上對收取者將可能以此作為詐欺
    取財工具等不法用途乙情，應已有一定程度之認知。故本件
    縱無直接事證顯示被告確有參與向被害人詐欺取財或不法取
    得被害人匯款等犯行，然被告既可預見交付自己名義之帳戶
    存摺、提款卡、提款密碼等帳戶資料與他人流通，誠有幫助
    從事詐欺取財犯行之人利用該帳戶作為實施犯罪之可能，但
    其仍將其帳戶資料交付與年籍、姓名均不詳之他人及該人所
    屬之詐騙集團使用，以致自己完全無法了解、控制其帳戶資
    料之使用方法及流向；而該不詳人士嗣後確將其提供之帳戶
    供作詐欺取財之用，復如前述，益徵被告提供上開帳戶資料
    時，於主觀上顯具有縱該取得帳戶之人以之為詐欺取財之犯
    罪工具，亦不違背其本意之幫助詐欺取財不確定故意甚明。
(六)、綜上各情相互勾稽，被告所辯均不合於社會常情及經驗法則
    ，且其前後所述不無齟齬之處，顯均係臨訟飾卸之詞，洵無
    可採。本件事證明確，被告幫助詐欺取財犯行，堪以認定，
    應予依法論科。
四、按刑法上之幫助犯，係對於犯罪與正犯有共同之認識，而以
    幫助之意思，對於正犯資以助力，而未參與實施犯罪之行為
    者而言（最高法院75年度臺上字第1509號、84年度臺上字第
    5998號、第6475號及88年度臺上字第1270號判決意旨參照）
    ；故如未參與實施犯罪構成要件之行為，且係出於幫助之意
    思提供助力，即屬幫助犯，而非共同正犯。查本件詐欺之犯
    罪集團，意圖為自己不法之所有，蒐集他人金融機構帳戶，
    並佯稱被害人於網路購物時付款方式有誤，需依指示操作提
    款機，以取消分期付款之設定及假援交真詐財之方式等為由
    ，誘使被害人陷於錯誤，而依指示將款項匯入指定帳戶，詐
    騙被害人匯款得逞，核該詐騙集團所為均係犯刑法第339條
    第1項之詐欺取財罪。被告與詐騙集團成員中不詳姓名、年
    籍之成年人聯絡交付存摺、提款卡及提款密碼等物事宜，該
    人與詐騙集團各成員間就上開詐欺取財犯行，應有犯意聯絡
    及行為分擔，為共同正犯；而本件被告基於幫助之犯意，提
    供其如附表一銀行帳戶之存摺、提款卡及提款密碼等物與上
    開詐騙集團成員使用，雖使該詐騙集團得以此為犯罪工具，
    以詐術使被害人陷於錯誤，匯款至被告所提供之帳戶而遂其
    犯行，惟並無相當證據證明被告有參與上述詐欺犯行之構成
    要件行為，僅係對上述犯行提供助力，是核被告所為，係犯
    刑法第30條第1項前段、同法第339條第1項之幫助詐欺取財
    罪。被告以一個交付上開帳戶存摺、提款卡及提款密碼之行
    為，幫助詐騙集團成員分別詐騙被害人等交付財物既遂，係
    以一行為幫助數次詐欺犯行，為想像競合犯，應依刑法第55
    條之規定，從一重之幫助詐欺取財既遂罪處斷。又臺灣臺南
    地方法院檢察署檢察官以98年度偵字第5314號移送併辦部分
    ，與原起訴事實，為事實上同一之案件，另以98年度偵字第
    3895號移送併辦部分，即犯罪事實欄(2)至(5)部分，經審理結
    果與起訴書所載之犯罪事實具有上述想像競合犯之裁判上一
    罪關係，本院自應予以審理，併予敘明。茲審酌被告交付帳
    戶存摺及提款密碼等物供他人作為不法目的使用，影響社會
    金融交易秩序及助長詐欺活動之發生，並因此增加被害人事
    後向幕後詐欺集團成員追償及刑事犯罪偵查之困難，殊為不
    該，復矢口否認犯行，難認有悔意，犯後態度不佳，惟被告
    非詐騙集團主謀，參與犯罪之程度有限，暨被告之智識程度
    、家庭生活狀況等一切情狀，爰量處如主文所示之刑，並諭
    知易科罰金之折算標準，以資懲儆。
五、末按共同正犯因相互間利用他人之行為，以遂行其犯意之實
    現，本於責任共同之原則，有關沒收部分，對於共犯間供犯
    罪所用之物，自均應為沒收之諭知，惟幫助犯僅係對於犯罪
    構成要件以外行為為加工，並無共同犯罪之意思，自不適用
    該責任共同原則，對於正犯所有供犯罪所用之物或因犯罪所
    得之物，亦為沒收之諭知（最高法院91年度臺上字第5583號
    、89年度臺上字第6946號判決意旨參照）。本件被告將其所
    有之上開帳戶存摺、提款卡等物，交付犯罪集團所使用，是
    上開物品自已為該犯罪集團所有，揆諸前開說明，本案被告
    既為幫助犯而不適用責任共同之原則，爰不就上開物品併為
    沒收之諭知，附此敘明。
據上論斷，應依刑事訴訟法第299條第1項前段，刑法第30條、第
339條第1項、第55條、第41條第1項前段，刑法施行法第1條之1
第1項、第2項前段，判決如主文。
本案經檢察官乙○○到庭執行職務。
中    華    民    國    98    年    6     月    18    日
                  刑事第七庭  審判長  法  官  賴純慧
                                      法  官  田幸艷
                                      法  官  鄧希賢
以上正本證明與原本無異。
如不服本判決應於收受本判決後10日內向本院提出上訴書狀，並
應敘述具體理由。其未敘述上訴理由者，應於上訴期間屆滿後20
日內向本院補提理由書狀（均須按他造當事人之人數附繕本）「
切勿逕送上級法院」。
                                      書記官  林怡芳
中    華    民    國    98    年    6     月    18    日
附表一：
┌──┬──────────┬─────┬───────┐
│編號│開戶銀行            │開戶時間  │帳戶號碼      │
├──┼──────────┼─────┼───────┤
│ 1  │台北富邦銀行股份有限│95.9.19   │00000000000   │
│    │公司安平分行        │          │              │
├──┼──────────┼─────┼───────┤
│ 2  │京城商業銀行新興分行│97.3.27   │000000000000  │
└──┴──────────┴─────┴───────┘
附表二：
┌──┬───┬────┬─────────┬────┬────┐
│編號│被害人│匯款時間│地點              │金額（單│匯入帳號│
│    │      │        │                  │位：新臺│        │
│    │      │        │                  │幣）    │        │
│    │      │        │                  │        │        │
├──┼───┼────┼─────────┼────┼────┤
│ 1  │甲○○│97.10.30│嘉義梅山郵局ATM   │29,999元│附表一編│
│    │      │20時33分│                  │        │號一帳戶│
├──┼───┼────┼─────────┼────┼────┤
│ 2  │丙○○│97.10.30│高雄縣旗山鎮○○路│5,374 元│附表一編│
│    │      │18時57分│彰化銀行ATM       │        │號二帳戶│
├──┼───┼────┼─────────┼────┼────┤
│ 3  │丙○○│97.10.30│高雄縣旗山鎮○○路│29,998元│附表一編│
│    │      │19時39分│彰化銀行ATM       │        │號二帳戶│
├──┼───┼────┼─────────┼────┼────┤
│ 4  │戊○○│97.10.30│台中縣大安鄉大安郵│29,988元│附表一編│
│    │      │19時02分│局ATM             │        │號二帳戶│
├──┼───┼────┼─────────┼────┼────┤
│ 5  │丁○○│97.10.30│台南市○○路○段（│7,899 元│附表一編│
│    │      │20時43分│明新科大）內ATM   │        │號二帳戶│
├──┼───┼────┼─────────┼────┼────┤
│ 6  │庚○○│97.10.30│台南市○○路台北富│3,000 元│附表一編│
│    │      │21時40分│邦銀行ATM         │        │號一帳戶│
└──┴───┴────┴─────────┴────┴────┘
附錄論罪科刑法條：
中華民國刑法第339條
（普通詐欺罪）
意圖為自己或第三人不法之所有，以詐術使人將本人或第三人之
物交付者，處5年以下有期徒刑、拘役或科或併科1千元以下罰金
。
以前項方法得財產上不法之利益或使第三人得之者，亦同。
前二項之未遂犯罰之。


司法院資訊處製作；財團法人民間司法改革基金會備份。
